臺灣板橋地方法院刑事判決　　　　　　 100年度訴字第1078號
公　訴　人　臺灣板橋地方法院檢察署檢察官
被　　　告　林信達
上列被告因違反毒品危害防制條例案件，經檢察官提起公訴（10
0 年度毒偵字第900 號），因被告於本院準備程序中就被訴事實
為有罪之陳述，本院告知被告簡式審判程序之旨，並聽取當事人
之意見後，合議庭裁定改由受命法官獨任依簡式審判程序進行，
判決如下：
    主  文
林信達施用第一級毒品，累犯，處有期徒刑捌月；又施用第二級
毒品，累犯，處有期徒刑肆月，扣案之第二級毒品甲基安非他命
壹包（驗餘淨重零點參參壹捌公克）沒收銷燬，包裹第二級甲基
安非他命之外包裝壹個沒收。應執行有期徒刑拾月，扣案之第二
級毒品甲基安非他命壹包（驗餘淨重零點參參壹捌公克）沒收銷
燬，包裹第二級毒品甲基安非他命之外包裝袋壹個沒收。
    事  實
一、林信達前因犯施用毒品案件，經本院以98年度毒聲字第1830
    號刑事裁定送觀察、勒戒後，因認無繼續施用毒品之傾向，
    於民國99年1 月21日執行完畢釋放，由臺灣板橋地方法院檢
    察署檢察官以98年度毒偵字第7315號為不起訴處分確定；又
    其前於96年間因犯詐欺案件，經臺灣臺中地方法院以96年度
    易字第630 號刑事判決判處有期徒刑5 月並減為有期徒刑2
    月又15日確定，入監執行後，於96年12月1 日縮刑期滿執行
    完畢。詎其仍未戒除毒癮，於上開觀察、勒戒執行完畢釋放
    後5 年內，先基於施用第一級毒品海洛因之犯意，於100 年
    1 月19日凌晨1 時許在新北市三重區不詳友人住處內，以將
    海洛因摻入香菸並點火吸食之方式，施用海洛因1 次（起訴
    書記載100 年1 月19日6 時16分為警採尿前回溯26小時內某
    時在不詳處所，施用海洛因部分，應予補充），又基於施用
    第二級毒品甲基安非他命之犯意，於同日凌晨1 時許在上開
    處所內，另將甲基安非他命放入玻璃球吸食器內，再從外部
    點火燒烤進而吸食揮發氣體之方式，施用甲基安非他命1 次
    。嗣於同日凌晨3 時30分許，其因另案遭通緝為警在新北市
    ○○區○○路2 段與正義南路路口緝獲，扣得其所有並供其
    施用所剩餘之甲基安非他命1 包（含袋重0.52公克），經警
    採集其尿液送鑑驗後，發現檢驗結果呈嗎啡、可待因、安非
    他命及甲基安非他命之陽性反應，始查知上情。
二、案經新北市政府警察局三重分局移送臺灣板橋地方法院檢察
    署檢察官偵查起訴。
    理  由
一、按本件被告林信達所犯係死刑、無期徒刑、最輕本刑為3 年
    以上有期徒刑以外之罪，其於準備程序就前揭被訴事實為有
    罪之陳述，經受命法官告知簡式審判程序之旨，並聽取其與
    公訴人之意見後，本院認無不得或不宜改依簡式審判程序進
    行之處，爰依刑事訴訟法第273 條之1 第1 項、第284 條之
    1 之規定，裁定本件由受命法官獨任進行簡式審判程序，合
    先敘明。
二、上揭事實，業據被告於本院審理中坦承不諱，且其於本件為
    警查獲後所採驗之尿液，經送往臺灣檢驗科技股份有限公司
    以GC/MS 方法（氣相層析質譜儀法）為確認檢驗，檢驗結果
    呈嗎啡、可待因、安非他命及甲基安非他命之陽性反應，有
    卷附該公司100 年2 月11日編號UL/2011/00000000號濫用藥
    物檢驗報告、新北市政府警察局三重分局查獲毒品案件被移
    送者姓名、代碼對照表、（改制前）臺北縣政府警察局查獲
    毒品案件尿液檢體監管紀錄表各1 紙、搜索扣押筆錄、扣押
    物品目錄表各1 份、扣案物品照片1 張等件在卷可稽，並有
    甲基安非他命1 包（含袋重0.52公克）扣案為憑。而扣案之
    甲基安非他命1 包，淨重為0.3320公克，取樣0.0002公克檢
    驗，驗餘淨重為0.3318公克，且檢出甲基安非他命成分之情
    ，有交通部民用航空局航空醫務中心100 年3 月8 日航藥鑑
    字第1001187 號毒品鑑定書影本1 份存卷可證，足認被告自
    白與上開事證彰顯之事實相符，應堪採信屬實。本件事證明
    確，被告犯行堪以認定。
三、查海洛因及甲基安非他命分屬毒品危害防制條例第2 條第2
    項第1 款所規定之第一級毒品及同條項第2 款所規定之第二
    級毒品。核被告所為，係犯毒品危害防制條例第10條第1 項
    施用第一級毒品罪及同條第2 項施用第二級毒品罪。被告持
    有第一級、第二級毒品，復先後進而施用，其持有毒品之低
    度行為，應分別為施用第一級、第二級毒品之高度行為所吸
    收，均不另論罪。被告所犯上開二罪，犯意各別，行為互殊
    ，應予分論併罰。又被告有事實欄所列前揭犯罪前科紀錄，
    有臺灣高等法院被告前案紀錄表可佐，其受有期徒刑之執行
    完畢後5 年以內，故意再犯本件有期徒刑以上之罪，均應依
    刑法第47條第1 項之規定，論以累犯，並加重其刑。審酌被
    告本件以前有施用毒品等案件之刑事前案紀錄，素行非佳，
    其明知施用毒品為法所禁止之行為，竟仍不知戒除毒癮，再
    為本件施用第一級、第二級毒品之犯行，堪認其犯罪動機、
    手段、目的均殊非可取，所為嚴重危害自己身心健康，惟念
    其犯後坦承犯行，態度尚可等一切情狀，分別量處如主文所
    示之刑，並定其應執行之刑，以資處罰。
四、扣案之甲基安非他命1 包為本案查獲之第二級毒品，不問屬
    於犯人與否，應依毒品危害防制條例第18條第1 項前段規定
    ，於施用第二級毒品罪之主文項下宣告沒收銷燬（因鑑定所
    需而取樣耗用之微量甲基安非他命，既已滅失，自毋庸為沒
    收銷燬之諭知，併此敘明）。關於包裹上開甲基安非他命之
    包裝袋1 個，係用於包裹毒品，防其裸露、潮濕，便於持有
    、攜帶與施用，為被告所有並供其施用第二級毒品所用之物
    ，應依刑法第38條第1 項第2 款規定，於施用第二級毒品罪
    之主文項下宣告沒收。
據上論斷，應依刑事訴訟法第273 條之1 第1 項、第299 條第1
項前段，毒品危害防制條例第10條第1 項、第2 項、第18條第1
項前段，刑法第11條、第47條第1 項、第51條第5 款、第38條第
1 項第2 款，判決如主文。
本案經檢察官游璧庄到庭執行職務。
中    華    民    國   100    年    11    月    25    日
                  刑事第九庭  法  官  李俊彥
以上正本證明與原本無異。
如不服本判決應於收受送達後10日內向本院提出上訴書狀，並應
敘述具體理由；其未敘述上訴理由者，應於上訴期間屆滿後20日
內向本院補提理由書（均須按他造當事人之人數附繕本）「切勿
逕送上級法院」
                              書記官  林文達
中    華    民    國   100    年    11    月    25    日
附錄本案論罪科刑法條全文：
毒品危害防制條例第10條
施用第一級毒品者，處 6 月以上 5 年以下有期徒刑。
施用第二級毒品者，處 3 年以下有期徒刑。